【裁判字號】    92,交抗,929
【裁判日期】    921231
【裁判案由】    違反道路交通管理處罰條例
【裁判全文】
臺灣高等法院交通事件裁定                        九十二年度交抗字第九二九號
    抗  告  人
    即受處分人  何建宏
右抗告人因違反交通管理處罰條例案件，不服台灣板橋地方法院中華民國九十二年八
月二十二日裁定（九十二年度交聲字第九八八號），提起抗告，本院裁定如左：
    主  文
抗告駁回。
    理  由
一、本件原裁定以原處分意旨略以異議人即受處分人甲○○於民國九十二年四月六日
    九時七分，駕駛車牌號碼ＤＩ－四九八九號自用小客車行經國道一號公路高架北
    向十六公里速限時速一○○公里處，其行車速率達時速一百四十五公里，超速四
    十五公里，行車速度超過規定之最高時速，經科學儀器測定，逕行舉發，依道路
    交通管理處罰條例第三十三條第一項規定，裁處罰鍰新臺幣（下同）三千元，並
    依同條例第六十三條第一項規定，記違規點數一點，及異議人則以伊於貨運公司
    上班，高架橋路段為每天必經之道路，對舉發路段非常熟悉，再次確認被舉發之
    「十六公里」處並無定點測速，且舉發當天根本沒有警車行駛於右前方，故懷疑
    警方係躲於私家車內，行駛於外線道，以高於異議人之時速拍照舉發，則該車必
    也超速，就算該車並未超速，而係以一百公里行進，伊以時速一四五公里行進，
    則兩車只相差四十五公里，何來照片上一四五公里之測值，故對此件舉發存有質
    疑云云，而表明不服提出異議。惟查異議人於於民國九十二年四月六日九時七分
    ，駕駛車牌號碼ＤＩ－四九八九號自用小客車行經國道一號公路高架北向十六公
    里速限時速一○○公里處，其行車速率達時速一百四十五公里，超速違規乙節，
    有內政部警政署國道公路警察局九十二年五月五日公警局交字第ＺＡ00000
    00號舉發違反道路交通管理事件通知單影本、採證照片一張在卷可稽。又本件
    舉發違規事件，國道公路警察局第一警察隊係以科學儀器即移動式雷達測速照相
    機拍照採證，據以逕行舉發，合於道路交通管理處罰條例第七條之二第一項第六
    款規定，且該舉發測定所使用之移動式雷達測速照相機，係經經濟部標準檢驗局
    檢定合格者，有內政部警政署國道公路警察局第一警查隊九十二年七月十一日公
    警國一交字第○九二○○○二六三四號函暨經濟部標準檢驗局第○○一七七八號
    雷達測速儀檢定合格證書附卷可參，故異議人於上開時、地有行車速度超過速限
    之違規事實，堪予認定，原舉發機關據以逕行舉發，自無不當。況按交通警察掣
    單舉發違反道路交通管理處罰條例所列之違規事實，本質上為行政處分，係公務
    員基於職務上之權力，依法就特定之具體事件所為之具公法上效果之單方行政行
    為，基於公務員為公法上行為具有公信力之原則，該行政行為當可被推定為真正
    ，其據以依法處分之事實認定亦為正確無誤。而本件異議人於右揭時、地超速行
    車之事實，既據執勤警員以科學儀器移動式雷達測速照相機拍照採證無誤後始予
    舉發在案，自應受到合法、正確之推定。異議人徒以前揭詞情置辯，不足採信。
    從而，原處分機關依道路交通管理處罰條例第三十三條第一項及第六十三條第一
    項第一款規定，裁處罰鍰三千元並記違規點數一點，核無違誤，應予維持；本件
    異議人之異議為無理由，應予駁回。
二、抗告意旨略以警察用不當手段偽裝民用車輛拍攝之行為，為抗告人抗告之重點。
三、按汽車行駛於高速公路或設站管制之道路，而不遵管制之規定者，處汽車駕駛人
    三千元以上六千元以下罰鍰，道路交通管理處罰條例第三十三條第一項定有明文
    。又按汽車駕駛人，有同條例第三十三條之情形者，除依原條款處罰鍰外，並予
    記違規點數一點，道路交通管理處罰條例第六十三條第一項第一款亦規定甚明。
    本件抗告人於於民國九十二年四月六日九時七分，駕駛車牌號碼ＤＩ－四九八九
    號自用小客車行經國道一號公路高架北向十六公里速限時速一○○公里處，其行
    車速率達時速一百四十五公里，超速違規乙節，有內政部警政署國道公路警察局
    九十二年五月五日公警局交字第ＺＡ0000000號舉發違反道路交通管理事
    件通知單影本、採證照片一張在卷可稽。又汽車駕駛人之行為有違規行為經以科
    學儀器取得證據資料者，當場不能或不宜攔截製單舉發者，得對汽車所有人逕行
    舉發處罰，道路交通管理處罰條例第七條之二第一項第六款亦定有明文，本件舉
    發違規事件，國道公路警察局第一警察隊係以科學儀器即移動式雷達測速照相機
    拍照採證，據以逕行舉發，合於道路交通管理處罰條例第七條之二第一項第六款
    規定，且該舉發測定所使用之移動式雷達測速照相機，係經經濟部標準檢驗局檢
    定合格者，有內政部警政署國道公路警察局第一警查隊九十二年七月十一日公警
    國一交字第○九二○○○二六三四號函暨經濟部標準檢驗局第○○一七七八號雷
    達測速儀檢定合格證書附卷可參，是抗告人違規之事證明確，原裁定認原處分機
    關援引前開規定，裁處抗告人新台幣三千元並記違規點數一點，核無違誤，而駁
    回抗告人於原審之異議，揆誰前揭之規定，並無不當，抗告人之抗告為無理由，
    應予駁回。
四、依道路交通管理處罰條例第八十九條，道路交通案件處理辦法第二十六條，刑事
    訴訟法第四百十二條，裁定如主文。
中    華    民    國    九十二      年      十二        月     三十一    日
                              台灣高等法院文通法庭
                                  審判長法  官  陳  正  雄
                                        法  官  劉  壽  嵩
                                        法  官  許  宗  和
右正本證明與原本無異。
不得再抗告。
                                        書記官  廖  艷  莉
中    華    民    國    九十三      年       一         月      六       日


司法院資訊處製作；財團法人民間司法改革基金會備份。
